【裁判字號】    97,簡上,13
【裁判日期】    970401
【裁判案由】    給付管理費
【裁判全文】
臺灣士林地方法院民事判決              97年度簡上字第13號
上  訴  人  瓏山林社區公寓大廈管理委員會
法定代理人  丙○○
訴訟代理人  丁○○
            乙○○
被上訴人    甲○○
上列當事人間給付管理費事件，上訴人對於中華民國96年12月14
日本院士林簡易庭96年度士簡字第1548號第一審判決提起上訴，
本院於97年3 月18日言詞辯論終結，判決如下：
    主      文
上訴駁回。
第二審訴訟費用新臺幣肆仟捌佰元由上訴人負擔。
    事實及理由
一、上訴人起訴主張：被上訴人為伊社區門牌號碼臺北縣汐止市
    ○○街39巷41弄40號之住戶及建物所有人，自民國81年8 月
    起至90年9 月止積欠管理費，其中自81年8 月至84年3 月，
    每月新臺幣（下同）3,200 元；自84年4 月至85年9 月，每
    月2,900 元；自85年10月至90年9 月，每月2,400 元，總計
    298,600 元未繳，多次催討均置之不理等語。為此，依住戶
    規約第16條之規定，提起本訴等語。並聲明：被上訴人應給
    付上訴人298,600 元，及自起訴狀繕本送達翌日起，至清償
    日止，按週年利率5%計算之利息等語。被上訴人則以：上訴
    人請求伊給付管理費之請求權已罹於時效而消滅等語置辯，
    並聲明求為判決：上訴人之訴駁回。
二、本件原審對於上訴人之請求，判決上訴人全部敗訴。上訴人
    提起上訴，並聲明：(一)原判決廢棄。(二)被上訴人應給付上訴
    人298,600 元及自96年11月12日起至清償日止，按週年利率
    5%計算之利息。被上訴人則聲明：駁回上訴。
三、本院得心證之理由如下：
    按利息、紅利、租金、贍養費、退職金及其他1 年或不及1
    年之定期給付債權，其各期給付請求權，因5 年間不行使而
    消滅。民法第126 條定有明文。又民法第126 條所謂1 年或
    不及1 年之定期給付債權，係指基於一定法律關係，因每次
    1 年以下期間之經過順次發生之債權而言，其清償期在1 年
    以內之債權，係一時發生且因一次之給付即消滅者，不包含
    在內，最高法院28年度上字第605 號著有判例。本件社區管
    理費之收取係為支付水電及公共設備維護等目的，依住戶之
    合意按月繳交，各住戶之給付義務既係按月定期發生，且非
    因一次或數次之給付即行消滅者，揆諸上開法條及判例說明
    ，自屬不及1 年之定期給付債權，其消滅時效為5 年。本件
    被上訴人就管理費為時效之抗辯，查上訴人係於96年11月12
    日方向本院提起本件訴訟，則上訴人所請求之81年至90年間
    之管理費，已逾5 年消滅時效至明，被上訴人自得拒絕給付
    。
四、綜上，上訴人本於上揭原因事實，主張依住戶規約第16條之
    法律關係，請求被上訴人應給付如其訴之聲明及法定遲延利
    息，為無理由，不應准許。原審為上訴人敗訴之判決，並無
    不合。上訴意旨指摘原判決不當，求予廢棄改判，為無理由
    ，應予駁回。又，本件第二審訴訟費用額確定為4,800 元，
    並應由上訴人負擔。
五、本件判決基礎已臻明確，兩造其餘爭執事項及所提出之攻擊
    防禦方法暨訴訟資料，經核與判決基礎不生影響，爰不一一
    論駁，併予敘明。
六、據上論結，本件上訴為無理由，依民事訴訟法第436 條之1
    第3 項、第449 條第1 項、第78條、第87條第1 項，判決如
    主文。
中    華    民    國    97    年    4     月    1     日
                  民事第二庭  審判長法  官  俞慧君
                                    法  官  古振暉
                                    法  官  陳梅欽
以上正本證明與原本無異。
本件判決不得上訴。
中    華    民    國    97    年    4     月    3     日
                                    書記官  高郁婷


司法院資訊處製作；財團法人民間司法改革基金會備份。
